臺灣花蓮地方法院刑事判決
111年度易字第331號
公  訴  人  臺灣花蓮地方檢察署檢察官
被      告  唐愷均


選任辯護人  楊蕙怡律師(法扶律師)
上列被告因竊盜案件，經檢察官提起公訴（111年度偵字第4187
、4998號），被告於準備程序中就被訴之事實為有罪之陳述，檢
察官聲請改依協商程序而為判決，本院裁定進行認罪協商程序，
判決如下：
    主  文
甲○○犯竊盜罪，處拘役二十五日，如易科罰金，以新臺幣一千元
折算一日。又犯竊盜罪，處拘役十五日，如易科罰金，以新臺幣
一千元折算一日。應執行拘役三十日，如易科罰金，以新臺幣一
千元折算一日。
未扣案之犯罪所得新臺幣五百元沒收，如全部或一部不能沒收或
不宜執行沒收時，追徵其價額。
    犯罪事實及理由
一、犯罪事實：甲○○意圖為自己不法所有，基於竊盜之犯意，分
    別為下列犯行：
  ㈠甲○○於民國111年3月22日12時53分許，在花蓮縣花蓮市重慶
    路與福町路口，徒手竊取少年林○愷（95年7月生，真實姓名
    年籍詳卷）所有之電動自行車1部得手，供己代步使用，嗣
    並隨意停放在花蓮縣○○鄉○○○街000號前路邊。後經林○愷報
    警，經警調閱監視器攝影畫面，並於111年4月5日17時45分
    許，據報在花蓮縣○○鄉○○○街000號前查獲林○愷遭竊之電動
    自行車（業已發還），而循線查獲上情。
  ㈡甲○○於111年7月10日5時46分許，在花蓮縣○○市○○路000號前
    ，徒手竊取丙○○所有停放在該處之車牌號碼000-0000號普通
    重型機車前方置杯孔內零錢盒【內有新臺幣（下同）500元
    】得手，並花用殆盡。嗣經丙○○報警，經警調閱監視器攝影
    畫面，始循線查獲上情。
　㈢案經林○愷、丙○○訴由花蓮縣警察局花蓮分局報告偵辦。
二、證據名稱
  ㈠被告甲○○於警詢、偵查中及本院準備程序之自白。
  ㈡證人即告訴人林○愷、丙○○於警詢之證述。
  ㈢證人李○岑（94年11月生，真實姓名年籍詳卷）於警詢之證述
    。
　㈣花蓮縣警察局吉安分局搜索扣押筆錄、扣押物品目錄表、扣
    押物品收據、贓物認領保管單等。
　㈤花蓮縣花蓮市東大門福町夜市旁六期重劃區、重慶路與福町
    路口、東大門夜市周邊之監視器攝影畫面截圖共14張、被告
    遭盤查之警員密錄器截圖3張、現場照片7張等。
　㈥花蓮市○○路000號騎樓之監視器攝影畫面截圖9張。
三、本件經檢察官與被告甲○○於審判外達成協商之合意且被告已
    認罪，其合意內容如主文所示。經查，上開協商合意並無刑
    事訴訟法第455條之4第1項所列情形之一，檢察官聲請改依
    協商程序而為判決，本院爰不經言詞辯論，於協商合意範圍
    內為協商判決。
四、附記事項：
  ㈠按犯罪所得，屬於犯罪行為人者，沒收之，全部或一部不能
    沒收或不宜執行沒收時，追徵其價額；而按犯罪所得已實際
    合法發還被害人者，不予宣告沒收或追徵，刑法第38條之1
    第1 項前段、第3 項、第38條之1 第5 項分別定有明文。
　㈡經查，被告就起訴書所載犯罪事實欄一、㈠所竊取之電動自行
    車，業經扣案並發還被害人，此有贓物認領保管單乙紙在卷
    可查（花市警刑字第1110016155號卷第35頁），既已發還，
    爰不予宣告沒收、追徵；另就犯罪事實欄一、㈡所竊取之零
    錢盒內500元，係被告本次犯行之犯罪所得，應依刑法第38
    條之1 第1 項前段、第3 項規定諭知沒收，如全部或一部不
    能沒收或不宜執行沒收時，追徵其價額。
　㈢另被告雖為中度身心障礙，有其身心障礙證明1紙存卷供參（
    見前警卷第71頁），辯護人並為被告利益辯稱：被告自小有
    智能障礙，智識程度及控制能力均較為欠缺，請從輕量刑等
    語。而被告於本件之警詢、偵訊及本院準備程序過程中就對
    其年籍資料、犯案經過及動機目的尚能陳述，亦知悉竊取他
    人之物乃法所不許，尚難逕認被告行為時對外界事物之理解
    及判斷能力有何較普通人平均程度顯然減退之情形，堪信未
    因其中度身心障礙而影響行為時之是非辨識能力及行為控制
    能力，且此情亦均於協商過程雙方所知悉，並納入協商內容
    綜合考量，併此敘明。
五、應適用之法條：刑事訴訟法第455條之2第1項、第455條之4
    第2項、第455條之8、第454條、刑法第320條第1項、第41條
    第1項前段、第51條第6款、第38條之1第1項、第3項、第5項
    。
六、本判決除有刑事訴訟法第455條之4第1項第1款於本訊問程序
    終結前，被告撤銷協商合意或檢察官撤回協商聲請者；第2
    款被告協商之意思非出於自由意志者；第4款被告所犯之罪
    非第455條之2第1項所定得以聲請協商判決者；第6款被告有
    其他較重之裁判上一罪之犯罪事實者；第7款法院認應諭知
    免刑或免訴、不受理者情形之一，及違反同條第2項「法院
    應於協商合意範圍內為判決；法院為協商判決所科之刑，以
    宣告緩刑或2年以下有期徒刑、拘役或罰金為限」之規定者
    外，不得上訴。
七、如有上開可得上訴情形，應於收受判決送達後20日內向本院
    提出上訴書狀（應敘述具體理由並附繕本）。上訴書狀如未
    敘述理由，應於上訴期間屆滿後20日內補提理由書於本院。
本案經檢察官乙○○提起公訴，檢察官曹智恒到庭執行職務。
中　　華　　民　　國　　111 　年　　11　　月　　7 　　日
　　　　　　　　　刑事第三庭    法　官　林敬展
以上正本證明與原本無異。
本件不得上訴。但有刑事訴訟法第455條之4第1項第1款、第2款
、第4款、第6款、第7款所定情形，或協商判決違反同條第2項之
規定者，應於收受送達後20日內向本院提出上訴書狀，並應敘述
具體理由；如未敘述上訴理由者，應於上訴期間屆滿後20日內向
本院補提理由書（均須按他造當事人之人數附繕本）「切勿逕送
上級法院」。
辯護人依據刑事訴訟法第346條、公設辯護人條例第17條及律師
法第32 條第2項、第36條等規定之意旨，尚負有提供法律知識、
協助被告之義務（含得為被告之利益提起上訴，但不得與被告明
示之意思相反）。
因疫情而遲誤不變期間，得向法院聲請回復原狀。
中　　華　　民　　國　　111 　年　　11　　月　　7 　　日

                              書記官    方毓涵
附錄本案論罪科刑法條：
刑法第320條
意圖為自己或第三人不法之所有，而竊取他人之動產者，為竊盜
罪，處五年以下有期徒刑、拘役或五十萬元以下罰金。
意圖為自己或第三人不法之利益，而竊佔他人之不動產者，依前
項之規定處斷。
前二項之未遂犯罰之。